臺灣臺北地方法院民事判決　　　　　　　　　　　　九十三年度重訴字第三四三號
　　原　　　告　富邦商業銀行股份有限公司
　　法定代理人　乙○
　　訴訟代理人　黃冠豪律師
　　複代理人　　鄭惠蓉律師
　　訴訟代理人　賴盛星律師
　　　　　　　　黃雅惠律師
　　被　　　告　台新國際商業銀行股份有限公司
　　法定代理人　甲○○
　　訴訟代理人　鄭洋一律師
　　複代理人　　李文欽律師
　　　　　　　　曾紀穎律師
右當事人間請求損害賠償事件，本院於民國九十三年四月十九日言詞辯論終結，判決
如左：
    主  文
原告之訴及假執行之聲請均駁回。
訴訟費用由原告負擔。
    事實及理由
壹、原告起訴聲明求為判決：（一）被告應返還原告新臺幣（下同）一億一千八百十
    三萬元，及自民國八十六年六月十二日起至清償日止按週年利率百分之五計算之
    利息。（二）願供擔保聲請宣告假執行。並主張：
一、查訴外人丁○○、丙○○、游黃素蘭、簡瑞民（下稱丁○○等四人）於八十五年
    十二月六日在原告仁愛分行開立四個活期儲蓄存款帳戶，該四個帳戶於八十六年
    五月二十五日遭訴外人許淑娟以丁○○等四人存摺在家中遺失為由，偽造丁○○
    等四人簽名，假印鑑章之申請書，向原告申請補發存摺。嗣後許淑娟於八十六年
    六月七日至同年月十二日，盜領上述四個帳戶內之存款總計一億一千八百七十三
    萬八千元，並將該筆款項以許淑娟及陳淑賢名義，匯入許淑娟以丁○○等四人名
    義在被告儲蓄部開設之假乙存帳戶，匯入金額總計一億一千八百十三萬元，之後
    又於同年月十八日自被告銀行換成美金三百八十萬元後，匯往香港比利時銀行。
    被告處理本件匯款事件有重大過失，爰依民法第五百四十四條、第五百四十一條
    、第一百七十九條、第一百八十四條第一項前段規定，請求被告返還一億一千八
    百十三萬元。
二、原告得依民法第五百四十四條規定，請求被告賠償損害一億一千八百十三萬元：
（一）兩造間成立委任關係：
      許淑娟以其本人及陳淑賢之名義填具匯款委託書，委託原告仁愛分行將原告銀
      行客戶丁○○等四人帳戶內之系爭款項，電匯至被告銀行營業部之丁○○等四
      人之帳戶，原告銀行與被告銀行間成立委任匯款之法律關係。又許淑娟係以其
      本人與陳淑賢名義匯款，縱使與原告就匯款成立委任關係，惟此與原被告間成
      立之匯款委任關係乃各別存在，各別發生效力。
（二）被告於處理委任事務有過失：
    １、被告違反財政部五十九年十月九日（）臺財錢字第１７４２８號函、七十
        六年十月五日臺財融字第７６０７３３３５０號函之規定，於丁○○等四人
        並未到場，亦未授權之情形下，准許許淑娟虛偽開立丁○○等四人之帳戶，
        致各該存款遭盜領得手，被告將匯款存入非丁○○等四人開立之帳戶，各該
        存款復非丁○○等四人所提領，乃許淑娟所盜領，致原告受有損害，被告不
        得以其無審查各該帳號真實與否之義務為由主張免責。
    ２、所謂銀行於第三人代理本人開戶之情形須辦理徵信，係指銀行於本人由第三
        人代理開戶之情形，應對於本人有無就開戶（即與銀行成立消費寄託之合意
        ）授權第三人代為之事項為調查，此調查除代理人必須提出本人出具之授權
        書以外，尚須向本人查證該授權書是否為本人所出具。而本件開戶，許淑娟
        並未提出丁○○等四人出具之授權書，已不足認丁○○等四人有委任或授權
        許淑娟開戶，且被告亦未向丁○○等四人本人查詢有無委任或授權等事項，
        而丁○○等四人一再陳明該被告銀行之開戶印章非彼等所有，被告僅憑臺證
        證券已核准丁○○等四人開證券戶，及許淑娟係臺證證券之營業員偕同前來
        辦理銀行開戶，即予核准，難認被告已盡徵信之責，自不得令丁○○等四人
        負授權責任。
（三）原告所得請求損害賠償之範圍為匯入之款項：
      丁○○等四人既否認在被告銀行開戶，且否認有向被告銀行領取上開匯入款項
      之事實，經最高法院九十二年度臺上字第一九一四號判決原告應依消費寄託之
      法律關係付款予丁○○等四人，原告自得請求被告賠償該匯款，及自匯入時起
      至清償之日止按年息百分之五計算之利息。
三、原告得依民法第五百四十一條規定，請求被告返還一億一千八百十三萬元：
（一）被告未完成委任事務，原告得終止委任關係：
      兩造雖有匯款委任契約之合意，惟原告係指示被告將匯款存入丁○○等四人於
      被告合法有效成立之帳戶，使丁○○等四人處於得受領清償之狀態。然被告違
      反前開財政部規定，准許許淑娟以丁○○等四人名義，虛偽開立四個乙存帳戶
      ，故丁○○等四人並未與被告成立消費寄託之法律關係。而被告雖將匯款轉入
      該乙存帳戶，然此非屬合法有效成立之帳戶，丁○○等四人無從受領，是被告
      並未依委任之債務本旨完成給付，原告已於最高法院八十五年度臺上字第二九
      三一號案件九十三年四月五日審理時，依民法第五百四十九條第一項規定，當
      庭終止該委任契約，再以同年月十九日準備狀繕本之送達作為終止委任匯款契
      約之意思表示。
（二）兩造間之委任契約既經終止，原告即得依民法第五百四十一條規定，請求被告
      返還一億一千八百十三萬元。
四、原告得依民法第一百七十九條規定，請求被告返還丁○○等四人帳戶內款項共一
    億一千八百十三萬元：
（一）被告受有許淑娟之匯款無法律上之原因：
    １、兩造委任契約業經原告終止，則被告受領原告所匯款項之法律上原因已不存
        在。又目前銀行實務上，匯款須填具匯款委託書，並載明解款銀行及該銀行
        有效存在之受款帳戶。然系爭乙存帳戶自始不存在，即無受領匯款之人，亦
        即原告之給付因其他障礙（即該帳戶自始不存在）致不能達到目的（即原告
        支付系爭款項予丁○○等人之目的）之欠缺給付原因之情形，參酌最高法院
        八十六年度臺上字第一一○二號判決意旨，被告受領該款項自屬無法律上原
        因。
    ２、許淑娟偽冒丁○○等四人於被告處開戶，涉嫌偽造文書等犯罪行為，依最高
        法院五十五年臺上字第一○五四號判例，不得成立代理，亦不得成立表見代
        理。況被告抗辯丁○○等四人應負表見代理之授權人責任，既未說明成立何
        種表見代理，亦未就表見事實負舉證責任。
    ３、丁○○等四人並未與被告成立消費寄託之法律關係，被告無從主張丁○○等
        四人於行使因錯誤或被詐欺之撤銷權前，與被告之消費寄託契約尚屬存在。
        另許淑娟以犯罪手段於被告銀行虛偽開戶，其目的乃盜領存款，其與被告並
        無成立消費寄託契約之合意，被告抗辯其與丁○○等四人間之消費寄託關係
        縱經撤銷，許淑娟與被告亦成立消費寄託契約，毫無依據，自無從作為被告
        受領各該匯款之法律上原因。
（二）被告受有利益：
      查原告將系爭款項匯入被告之同時，被告即取得系爭金錢之所有權，自受有利
      益。又原告係請求被告返還同數量之金錢，乃債權之請求權，並非該匯款之所
      有物返還請求權。準此，被告遭許淑娟盜領之金錢，並非原告所交付之金錢原
      物，自難認被告所受利益已不存在。
五、原告得依民法第一百八十四條第一項前段規定，請求被告賠償損害一億一千八百
    十三萬元：
（一）被告有侵害原告權利之行為：
      依財政部監督銀錢業存款戶使用本名及行使支票辦法第二條、第三條規定，及
      前述財政部函文，銀行於存款戶開戶時，應由本人親自為之，且銀行有核對及
      確認存戶身份是否真實之義務。查被告未詳加查證存戶之身分，竟准許淑娟僅
      憑丁○○等四人
      客戶辦理開戶手續之被告承辦人員丁娟敏及其主管蘇林寶，於許淑娟以丁○○
      等四人假印鑑章及偽造簽名而冒名開戶時，違反本人應親自辦理開戶並核對及
      確認開戶之人是否確為本人之義務，而准許淑娟開設假帳戶，致原告並未因委
      託被告將系爭款項匯入丁○○等四人在被告之乙存帳戶，而免除對丁○○等四
      人之消費寄託返還義務，原告仍須依消費寄託之法律關係，返還款項予丁○○
      等四人，故被告之行為顯已侵害原告之財產權。
（二）被告有過失：
      被告並未核對存身分，其處理本件開戶之流程違反財政部函文，顯有過失。
（三）原告受有一億一千八百十三萬元之損害：
      如被告處理開戶流程依財政部前開規定辦理，則許淑娟根本無法於被告銀行以
      丁○○等四人名義開立帳戶，而原告將系爭款項匯入該四人名義設於被告銀行
      之帳戶時，自因該帳戶自始不存在而無法將款項匯入，該款項無法匯入之情況
      下，被告即應將系爭款項退回原告，原告自不必於系爭款項之外，依前開最高
      法院確定裁判，另外支付與系爭款項同額之金錢予丁○○等四人，是原告自受
      有系爭匯入款項之損害。
（四）原告所受損害與被告遭許淑娟冒名虛偽開戶之行為有因果關係：
    １、如被告於處理丁○○等四人之開戶流程時善盡其注意義務，許淑娟自無從以
        丁○○等四人名義開立假帳戶，原告亦不至於匯款至該虛設帳戶後，再遭丁
        ○○等四人請求給付系爭款項。是原告所受之損害，自與被告之承辦開戶作
        業人員丁娟敏等人之過失行為有相當因果關係。
    ２、許淑娟冒領時係透過存款轉帳至被告所核准偽開之丁○○等四人帳戶，同時
        填取款單及匯款單交由原告櫃檯人員辦理，該取款、匯款二階段乃銀行內部
        作業流程所進行之方式，就許淑娟而言，乃為轉帳目的所為之一個整體行為
        ，原告並未交付提款金額予許淑娟受領，許淑娟亦未於原告完成內部提款手
        續時占有提款金額，尚未取得提款金錢之所有權，此時原告尚未發生損害。
        原告所受損害係於其依消費寄託之法律關對丁○○等四人為給付後始發生，
        此與被告同意許淑娟虛偽設立丁○○等四人之乙存帳戶，有相當因果關係。
    ３、原告匯款至虛設帳戶之行為，並不生對丁○○等四人清償之效果，此時原告
        受有損害，故原告得自匯至丁○○等四人之虛設帳戶時起之利息。
（五）原告之損害賠償請求權並未罹於時效：
      原告於九十二年九月五日以後收受該最高法院九十二年度臺上字第一九一四號
      裁定，始知遭許淑娟盜領之款項乃原告所受之損害，依最高法院四十六年臺上
      字第三四號、七十二年臺上字第七三八號、七十二年臺上字第一四二八號判例
      意旨，原告對被告之侵權行為損害賠償請求權時效，應自原告收受前開最高法
      院裁定起算，故本件尚未逾二年時效。
貳、被告聲明求為判決：（一）原告之訴及其假執行之聲請駁回。（二）如受不利之
    判決，願預供擔保請准宣告免為假執行。並抗辯：
一、原告不得依民法第五百四十四條規定，請求被告賠償損害一億一千八百十三萬元
    ：
（一）兩造間之關係：
      本件係由許淑娟、陳淑賢委託原告仁愛分行辦理匯款，再由原告仁愛分行委託
      被告銀行儲蓄部將許淑娟所委託款項匯入丁○○等四人帳戶，則被告受原告委
      任之事項係依許淑娟委任原告而來。茍兩造間成立委任關係，則被告與許淑娟
      間應成立複委任關係，則依原委任人許淑娟之指示意旨匯款至丁○○等四人之
      帳戶，被告並無為此匯款而審核丁○○等四人身分始入款之義務。
（二）被告於處理委任事務並無過失：
      被告處理受任事項均依原告指示而為，則受任事項既已履行完畢，被告處理委
      任事務並無過失。且依金融資訊系統通匯業務參加單位作業細則，本件匯款方
      式係屬第一篇、第一章、第一節之第一項所列之入戶電匯：「匯款人為一般公
      司行號、團體或個人，委託匯款行將現金或其存戶內之款項，利用金資系統通
      知解款行，將款項轉入收款人之存款帳戶或放款戶之交易。」，而上開作業細
      則並無規範解款行（即被告）有審查受款人帳戶是否真實有效之義務，且依最
      高法院九十一年度臺上字第一五○八號判決指出電匯交易首重迅速，為達國際
      貿易或異地付款一日千金之需求，即受託銀行並無確定「實質」或「真正」受
      款人之義務，僅須根據委託銀行之指示，作書面形式之審查後將匯款匯入指定
      帳戶即可，亦與單純指示受款人而未設帳戶者有別。
二、原告不得依民法第五百四十一條規定，請求被告返還一億一千八百十三萬元：
    原告委任被告之事項係將許淑娟、陳淑賢之款項分別匯入丁○○等四人設於被告
    營業部之帳戶內，被告業已依約完成受任事項，則被告與原告間之委任關係已因
    委任事務執行完畢而消滅，委任關係既不存在，原告自無從行使終止權。
三、原告不得依民法第一百七十九條規定，請求被告返還丁○○等四人帳戶內款項一
    億一千八百十三萬元：
（一）被告受有許淑娟之匯款有法律上之原因：
    １、被告係基於原告之委任，將許淑娟等之匯款，依其匯款通知書之指示匯入丁
        ○○等四人之帳戶內，該行為既為委任事務之履行，即並非無法律上之原因
        。縱如原告所稱許淑娟係以丁○○等四人之名義開戶，則丁○○等四人與被
        告間基於委任許淑娟代辦或表見代理、或係許淑娟基於詐欺、錯誤等行為而
        係仍然存在。況縱該行為被撤銷，實際為法律行為者係許淑娟，故許淑娟與
        被告成立消費寄託關係，更非無法律上原因。
    ２、又許淑娟及陳淑賢為系爭款項之匯款人，其指示被告將款項存入其在被告銀
        行所開設之帳戶內，被告銀行依其指示匯款，係屬委任事務之履行，更非無
        法律上之原因。
（二）被告並未受有利益：
      被告依據原告指示將系爭款項匯入丁○○等四人之帳戶，不論該帳戶所有人之
      真實姓名為何，或開戶之人為何人，受有利益者乃該帳戶之所有人並非被告。
四、原告不得依民法第一百八十四條第一項前段規定，請求被告賠償損害一億一千八
    百十三萬元：
（一）被告並未侵害原告權利之行為：
      被告受原告委任，將系爭款項匯入丁○○等四人之帳戶，係依原告指示而為，
      縱原告受有損害，亦非被告所應負責。且本件開戶係由許淑娟協同自稱係丁○
      ○等四人、臺證公司城中分公司之經辦人前來辦理，被告之職員核對臺證公司
      所提出之丁○○等四人之開戶資料核閱無誤，並形式審查由許淑娟所出示之丁
      ○○等四人之
      侵害原告之權利。
（二）被告並無過失：
      被告准予丁○○等四人之開戶流程並未涉及不法，縱被告之經辦因信任臺證公
      司之開戶文件，而未實質辦理對保，或有行政上之疏失，然原告所受損害與被
      告並無因果關係存在，故被告無損害賠償責任，且本院八十八年度重訴字第四
      九號判決亦認被告並無故意過失侵害原告權利。
（三）原告所受損害與被告無因果關係：
    １、原告所受損害係因丁○○等四人對其主張寄託物返還請求，經法院判決認定
        原告未按照財政部、銀行作業規定，竟使許淑娟在本人未到場之情形下，由
        其以偽造之印鑑章換領丁○○等四人之存摺，復領取丁○○等四人帳戶鉅款
        ，從而造成其損害之原因乃許淑娟之不法行為、及原告自身之重大疏失，與
        被告無涉。
    ２、原告因未依申辦存摺掛失應由本人親自到場辦理，並詳細核對印鑑及簽署等
        規定辦理，竟在丁○○等四人未到場之情形下，逕行准予補發存摺，並將假
        印鑑列為存摺上之印鑑，致許淑娟得以盜領丁○○等四人之存款，是原告所
        受損害於原告准予許淑娟盜領丁○○等四人之款項時即已發生，後續許淑娟
        如何處理其盜領之款項均無礙其損害已發生之情。職故，其損害賠償之發生
        與被告銀行之開戶行為並無相當因果關係，原告不得請求損害賠償。
（四）原告之損害賠償請求權已罹於時效：
      本件自八十六年六月案發後迄今已六年，且原告於本院八十八年度重訴字第四
      九號案件，曾請求法院向被告送達訴訟告知狀。足見原告至遲於八十八年三月
      間提出訴訟告知狀即已知悉損害、賠償義務人及已知悉其行為之為侵權行為，
      故原告之請求權已罹於時效而消滅。
、得心證之理由：
一、本件經本院於九十三年四月五日整理並協議簡化爭點（見本院卷第八八至八九頁
    之言詞辯論筆錄），是以本院僅就兩造協議簡化之爭點為審究。至原告於同年月
    十九日言詞辯論期日將民法第一百十三條所定之回復請求權追加列為請求權基礎
    （見本院卷第一二六頁之言詞辯論筆錄，第一二九頁之準備書狀），此為被告所
    不同意（見本院卷第一二六至一二七頁之言詞辯論筆錄），原告亦未陳明有何因
    不可歸責於當事人之事由或依其他情形協議顯失公平之情事，本院自無庸審酌此
    項爭點，附此敘明。
二、查（一）丁○○等四人於八十五年十二月六日，於被告仁愛分行在訴外人富邦綜
    合證券份有限公司內所設置之營業所，分別開立活期儲蓄存款帳戶（丁○○帳號
    ：00000000000─三號，丙○○帳號：00000000000─五
    號，游黃素蘭帳號：00000000000─七號，簡瑞民帳號：00000
    000000─四號。下稱系爭被告活儲帳戶），並各自留有印鑑。（二）詎原
    告等之帳戶係於八十六年五月二十五日許淑娟未經丁○○等四人之同意或授權，
    擅自偽造丁○○等四人之簽名，並擅自偽刻丁○○等四人之印鑑章，佯稱丁○○
    等四人之存摺遺失為由，由許淑娟自任保證人，擅自偽造之「單摺掛失止付申請
    書兼補領書」向原告申請掛失補發存摺；而原告承辦人員疏未依申辦存摺掛失應
    由本人親自到場辦理並詳細核對印鑑及簽署等規定，竟於丁○○等四人本人未到
    場之情形下，逕行准予補發存摺，並上開偽造印鑑章列為存摺上之印鑑。（三）
    丁○○等四人復擅自以丁○○等四人之名義，於原告儲蓄部開立乙種存款帳戶（
    丁○○帳號：00000000000000號，丙○○帳號：0000000
    0000000號，游黃素蘭帳號：00000000000000號，簡瑞民
    帳號：00000000000000號。下稱系爭原告乙存帳戶）。（四）許
    淑娟嗣於八十六年六月七日至同年月十二日，持上開補發存摺及偽造之印鑑，以
    丁○○等四人之名義，擅自提領丁○○等四人存放於前開四活儲帳戶內之存款總
    計一億一千八百七十三萬八千元，並以許淑娟及陳淑賢名義，委請被告仁愛分行
    將之匯入系爭原告乙存帳戶；再於同年月十八日，於被告折換美金三百八十萬元
    後，匯往香港比利時銀行。此有存摺類存款取款憑條、匯款委託書、匯出匯款單
    、客戶資料建檔／變更登錄暨印鑑卡存款相關服務性業務申請／約定書、往來印
    鑑暨印鑑卡附卷可稽（見本院卷第一一至一九、七二至八三頁），復為兩造所不
    爭執，自堪信為真實。
三、本件經整理簡化之爭點如下（見本院卷第八八至八九頁之言詞辯論筆錄）：
（一）原告得否依民法第五百四十四條規定，請求被告賠償損害一億一千八百十三萬
      元？
    １、兩造間是否成立委任關係？
    ２、被告於處理委任事務有無過失？
    ３、原告所得請求損害賠償之範圍為何？
（二）原告得否依民法第五百四十一條規定，請求被告返還一億一千八百十三萬元？
    １、兩造間是否成立委任關係？
    ２、被告是否完成委任事務？原告得否終止委任關係？
（三）原告得否依民法第一百七十九條規定，請求被告返還丁○○等四人帳戶內款項
      共一億一千八百十三萬元？
    １、被告受有許淑娟之匯款是否無法律上原因？
    ２、被告是否受有利益？
（四）原告得否依民法第一百八十四條第一項前段規定，請求被告賠償損害一億一千
      八百十三萬元？
    １、被告有無侵害原告權利之行為？
    ２、被告有無過失？
    ３、原告受有何損害？
    ４、原告所受損害與被告有無因果關係？
    ５、原告所得請求損害賠償之範圍為何？
    ６、原告之損害賠償之請求權是否罹於時效？
四、茲分述如下：
（一）原告得否依民法第五百四十四條、第五百四十一條規定，請求被告賠償損害一
      億一千八百十三萬元？
    １、兩造間成立委任關係：
    （１）按匯款人至匯款行將現金或其存戶內之款項，利用金資系統通知解款行，
          將款項轉入收款人之帳戶，此類入戶電匯方式係匯款人委託匯款銀行交付
          匯款與受款人，而經匯款銀行允諾之契約，其性質應屬委任關係（最高法
          院九十一年度臺上字第一五○八號判決參照）。而匯款銀行為執行匯款人
          之委託事務，再委託解款銀行將匯款交予受款人，彼此間成立複委任契約
          。
    （２）查許淑娟嗣於八十六年六月七日至同年月十二日，擅自提領丁○○等四人
          之存款一億一千八百七十三萬八千元，再以許淑娟及陳淑賢名義，委請被
          告仁愛分行將之匯入系爭被告活儲帳戶，已於前述。揆諸前揭說明，兩造
          間存有複委任之法律關係。
    ２、被告於處理委任事務並無過失：
    （１）按國際電匯首重迅速，以達國際貿易或異地付款一日千金之需求，即受託
          銀行並無確定「實質」或「真正」受款人之義務，而僅須根據委託銀行之
          指示，作「書面形式」之審查後將匯款給付予「形式」資格符合之人即可
          （最高法院九十一年度臺上字第一五○八號判決參照）。
    （２）查許淑娟以許淑娟及陳淑賢名義，委請被告仁愛分行匯款至系爭被告活儲
          帳戶，已於前述。是以被告僅需根據原告之指示，將匯款交予具備形式資
          格之帳戶（即系爭被告活儲帳戶），縱然該等帳戶並非丁○○等四人親自
          開立，被告亦無須確認受款人（即系爭被告活儲帳戶）之實質或真正，故
          原告依民法第五百四十四條規定，請求被告賠償損害一億一千八百十三萬
          元，於法無據。
（二）原告得否依民法第五百四十一條規定，請求被告返還一億一千八百十三萬元？
      被告既已依許淑娟之指示，形式審查受款人（即系爭被告活儲帳戶）之資格，
      而將系爭匯款解匯付款，完成委任事務之處理，則許淑娟與被告間之委任關係
      已因委任事務執行完畢而告消滅（最高法院九十一年度臺上字第一五○八號判
      決參照），從而兩造間之複委任契約亦因此而消滅，原告無從事後終止委任契
      約，原告不得依民法第五百四十一條規定，請求被告返還匯款一億一千八百十
      三萬元。
（三）原告得否依民法第一百七十九條規定，請求被告返還丁○○等四人帳戶內款項
      共一億一千八百十三萬元？
    １、被告受有許淑娟之匯款有法律上原因：
    （１）按無法律上之原因而受利益，致他人受損害者，應返還其利益；雖有法律
          上之原因，而其後已不存在者，亦同，民法第一百七十九條定有明文。
    （２）查許淑娟委託原告電匯款項，被告再依原告之指示，將系爭款項匯入系爭
          被告活儲帳戶內，則被告係基於兩造間之委任契約而受有系爭匯款，具有
          法律上之原因。
    ２、綜上，原告主張依民法第一百七十九條規定，請求被告返還一億一千八百十
        三萬元，委無足取。
（三）原告得否依民法第一百八十四條第一項前段規定，請求被告賠償損害一億一千
      八百十三萬元？
    １、被告並無侵害原告權利之行為：
    （１）按因故意或過失，不法侵害他人之權利者，負損害賠償責任，民法第一百
          八十四條第一項前段定有明文。準此，侵權行為之成立，以權利受侵害為
          前提。
    （２）查許淑娟盜領丁○○等四人於系爭原告乙存帳戶之存款，並將之匯至系爭
          被告活儲帳戶，原告縱因此須將上開存款返還丁○○等四人，然原告所受
          之損害充其量僅為金錢之損失，非屬權利，是原告不得主張侵權行為之損
          害賠償請求權。
    ２、綜上所述，原告依民法第一百八十四條第一項前段規定，請求被告賠償損害
        一億一千八百十三萬元，自屬無據。
五、從而，原告請求被告應返還一億一千八百十三萬元，及自八十六年六月十二日起
    至清償日止按週年利率百分之五計算之利息，為無理由，應予駁回。
六、至兩造其餘之攻擊或防禦方法，及未經援用之證據，經本院斟酌後，認為均不足
    以影響本判決之結果，自無逐一詳予論駁之必要，併此敘明。另
肆、假執行之宣告：
    原告受敗訴判決，其假執行之聲請即失所依據，應併予駁回。
伍、結論：
    本件原告之訴為無理由，依民事訴訟法第七十八條，判決如主文。
中      華      民      國    九十三    年      五      月      七      日
                              民事第一庭法    官  蔡惠如
右為正本係照原本作成
如對本判決上訴，須於判決送達後廿日內向本院提出上訴狀
中      華      民      國    九十三    年      五      月      七      日
                                      法院書記官  楊秋鈴
